臺灣臺中地方法院刑事判決　　　　　　　94年度易字第1185號
公　訴　人　臺灣臺中地方法院檢察署檢察官
被　　　告　甲○○
上列被告因竊盜案件，經檢察官提起公訴（九十四年度偵字第七
○八二號、九十四年度偵字第七六○三號、九十四年度偵字第
九三五二號），本院判決如下：
    主    文
甲○○連續竊盜，處有期徒刑玖月。
    犯罪事實
一、甲○○基於意圖自己不法所有之概括犯意，於下列時、地竊
    取己○○等人之鑰匙、機車、金錢等物：
(一)、於民國九十四年四月十七日凌晨二時許，至位於臺中市○○
    區○○路三段一三九巷一號六樓之十一己○○之住處，乘二
    人交談，適己○○上廁所疏於注意之際，乘機竊取己○○所
    有放置於桌上之鑰匙一串（內有大樓ＩＣ卡、房屋、機車及
    公司鑰匙），得手後，並以上開機車鑰匙發動己○○所有之
    車牌號碼ＪＲＷ－一五七號重型機車之電門，啟動引擎竊得
    該機車離去。
(二)、於九十四年四月十七日十五時五十分許，騎乘上開機車返回
    己○○之住處大樓，以上開房屋鑰匙開啟己○○之住處大門
    （侵入住宅部分未據告訴及起訴），竊取出租前開處所予己○○之房東所有，供房客使用，現為己○○所持有之東元牌
    電視機一臺，得手後，甲○○搬動該電視機經過該大樓門前
    時，為該大樓之管理員發現報警，為警於同年四月十七日十
    六時許，在臺中市○○區○○路三段一三九巷一號查獲。
(三)、於九十四年四月二十五日三時四十分許，至臺中縣大里市○○路○段二九四號之丁○○○○○○上完廁所時，乘加油站
    員工林諺棋不及注意之際，竊取加油站內金錢硬幣（總計為
    新臺幣〈下同〉二千六百九十元），甲○○得手後逃逸時，
    為林諺棋發現，甲○○情急之下，隨手將金錢丟棄在馬路上
    ，嗣經警循線於臺中縣大里市○○路八巷五弄三二號前查獲
    ，並扣得硬幣二千六百九十元。
(四)、於九十四年五月二十二日十三時許，在臺中縣大里市○○路
    一○四號之二陳克豪所經營之鬼斧神兵網咖店，趁該店站員
    莊逸維離開櫃檯之際，走進櫃檯竊取抽屜內之現金一萬元，
    得手後離去之際，適為店員莊逸維、陳憲仲發覺，惟已不及
    攔阻，仍為甲○○逃脫，然甲○○不慎於現場遺留下其所有
    之鬼斧神兵網咖會員卡，嗣為警查獲。
(五)、於九十四年五月三十日十四時許，至臺中縣大里市○○路○
    段二○三號前處，見乙○○所有車號ＪＧＳ—三三五號重型
    機車停於號旁，鑰匙未取下，即以前開鑰匙開啟機車電門、
    啟動引擎，竊取該機車離去。
(六)、甲○○於九十四年五月三十日二十時三十分許，騎乘前開機
    車至臺中市○○路○段一六八號之台塑加油站信毅站，乘該
    加油站員工不及注意之際，竊取加油站內金錢硬幣（總計為
    六百三十元）。
(七)、於九十四年五月三十一日八時三十分許，騎乘前開機車至臺
    中縣太平市○○路六號之台亞加油站上完廁所時，乘該加油
    站員工庚○○不注意之際，竊取加油站內金錢硬幣（總計為
    一千元）。嗣為警於九十四年五月三十一日二十三時十分許
    ，在臺中縣大里市○○路○段五六二號號豐原駭客網咖店查
    獲。
二、案經臺中市警察局第五分局及臺中縣警察局霧峰分局報請臺
    灣臺中地方法院檢察署檢察官偵查起訴，暨本院依職權審理
　　。
    理    由
一、被告甲○○對於上揭事實於本院審理時坦承不諱，核與證人
    己○○、林諺祺、乙○○、丙○○、庚○○、戊○○、陳克
    豪、莊逸維、陳憲仲等證述遭竊時之情形相符 (九十四年度
    偵字第七０八二號卷第十至十二頁、九十四年度偵字第七六
    ０三號卷第十三至十五頁、九十四年度偵字第九三五二號卷
    第十八至十九頁、第二十至二一頁、第二二至二三頁、九十
    四年度偵字第七六０三號卷第三二至三三頁、本院卷第四十
    至四六頁），足認被告自白與事實相符，復有臺中市警察局
    第五分局贓證物保管收據一張（九十四年度偵字第七０八二
    號卷第十七頁）、臺中市警察局車輛協尋通報單二聯（九十
    四年度偵字第七０八二號卷第十八至十九頁）、被告及贓證
    物照片七幀（九十四年度偵字第七０八二號卷第二十至二三
    頁）、ＪＲＷ一五七號重型機車車輛車牌失竊作業－查獲車
    輛認可資料一張（九十四年度偵字第七０八二號卷第二九頁
    ）、臺中縣警察局霧峰分局贓證物保管收據一張（九十四年
    度偵字第七六０三號卷第十八頁）、臺中縣霧峰分局九十四
    年四月二十五刑案現場測繪圖一張（九十四年度偵字第七六
    ０三號卷第二十頁）、被告竊取丁○○○○○○零錢之贓證
    物及現場照片三幀（九十四年度偵字第七六０三號卷第二一
    至二二頁）、臺中縣警察局霧峰分局贓物認領保管單三張（
    九十四年度偵字第九三五二號卷第三二頁、第三三頁、第三
    四頁）、被告及九十四年五月三十一日查獲現場照片三幀（
    九十四年度偵字第九三五二號卷第三八頁）、臺中縣警察局
    霧峰分局九十四年五月三十一日刑案現場測繪圖一張（九十
    四年度偵字第九三五二號卷第三九頁）、被告竊取ＪＧＳ－
    三三五重型機車、台塑加油站、台亞加油站贓證物照片四幀
    （九十四年度偵字第九三五二號卷第四十至四一頁）、ＪＧ
    Ｓ－三三五號重型機車之車輛車牌失竊作業-查獲車輛認可
    資料一張（九十四年度偵字第九三五二號卷第四四頁背面）
    等在卷可稽。被告雖於本院審理一度否認犯罪事實欄編號(二)
    所示，竊取電視機之犯行，惟經本院詰問證人己○○、戊○○，經證人己○○、戊○○證述明確，被告即亦坦認此部分
    犯行，附此敘明。準此，本案事證明確，被告前揭犯行，堪
    可認定。
二、核被告所為均係犯刑法第三百二十條第一項之竊盜罪。又其
    前後多次竊盜犯行，時間緊接，所犯構成要件相同，顯係基
    於概括犯意為之，為連續犯，應依刑法第五十六條之規定論
    以一罪，並加重其刑。公訴人雖僅就被告如犯罪事實欄所示
    之(一)、(二)、(三)、(五)、(六)、(七)等竊盜犯行提起公訴，惟被告於
    犯罪事實欄(四)所示之竊盜犯行與業據起訴經判決有罪之上揭
    竊盜部分有連續犯之裁判上之一罪關係，為起訴效力所及，
    本院自得併予審理。爰審酌被告年輕力盛，不思以合法途逕
    以獲取生活所需，而以竊盜之方式，多次竊取他人機車之交
    通工具、現金等物，及其對證人己○○、乙○○，被害人丁○○○○○○、鬼斧神兵網咖店（負責人陳克豪）、台塑加
    油站信毅站、台亞加油站等所造成之損失，暨其多次犯後為
    警查獲，仍再為竊盜犯行顯無悔悟，與其犯後坦承大部分之
    犯行等一切情狀，量處如主文所示之刑。
據上論斷，應依刑事訴訟法第二百九十九條第一項前段，刑法第
五十六條、第三百二十條第一項，罰金罰鍰提高標準條例第一條
前段，判決如主文。
中　　華　　民　　國　　94　　年　　7 　　月　　20　　日
                  刑事第十四庭  審判長法  官  楊  真  明
                                      法  官  陳      葳
                                      法  官  劉  逸  成
上正本證明與原本無異。
如不服本判決，應於送達後十日內向本院提出上訴狀（須附繕
本），上訴於臺灣高等法院臺中分院。
                                      書記官  謝  惠  雯
中　　華　　民　　國　　94　　年　　7 　　月　　15　　日
附錄論罪科刑法條
中華民國刑法第320條
 (普通竊盜罪、竊佔罪)
意圖為自己或第三人不法之所有，而竊取他人之動產者，為竊盜
罪，處五年以下有期徒刑、拘役或五百元以下罰金。
意圖為自己或第三人不法之利益，而竊佔他人之不動產者，依前
項之規定處斷。
前二項之未遂犯罰之。
